臺灣高等法院刑事判決　　　　　　　　100年度上易字第95號
上　訴　人
即　被　告　張宏銘
上列上訴人因竊盜案件，不服臺灣臺北地方法院99年度易字第
2975號，中華民國99年12月8日第一審判決（起訴案號：台灣臺
北地方法院檢察署99年度偵字第22170號），提起上訴，本院判
決如下：
    主  文
上訴駁回。
    理  由
一、按刑事訴訟法第350條、第361條、第362條、第367條規定，
    不服地方法院之第一審判決而上訴者，須提出上訴書狀，並
    應敘述具體理由，為上訴必備之程式。倘已提出上訴理由，
    但所提非屬具體理由者，則由第二審法院以上訴不合法律上
    之程式，判決駁回。而所謂具體理由，必係依據卷內既有訴
    訟資料或提出新事證，指摘或表明第一審判決有何採證認事
    、用法或量刑等足以影響判決本旨之不當或違法，而構成應
    予撤銷之具體事由，始克當之（例如：依憑證據法則具體指
    出所採證據何以不具證據能力；或依憑卷證資料，明確指出
    所為證據證明力之判斷如何違背經驗、論理法則）；倘僅泛
    言原判決認定事實錯誤、違背法令、量刑失之過重或輕縱，
    而未依上揭意旨指出具體事由，或形式上雖已指出具體事由
    ，然該事由縱使屬實，亦不足以認為原判決有何不當或違法
    者（例如：對不具有調查必要性之證據，法院未依聲請調查
    亦未說明理由，或援用證據不當，但除去該證據仍應為同一
    事實之認定），皆難謂係具體理由，俾與第二審上訴制度旨
    在請求第二審法院撤銷、變更第一審不當或違法之判決，以
    實現個案救濟之立法目的相契合（最高法院97年台上字第89
    2號判決意旨參照）。又量刑輕重係屬事實審法院得依職權
    自由裁量之事項，苟已斟酌刑法第57條各款所列情狀而未逾
    越法定刑度，不得遽指為違法（最高法院72年度臺上字第66
    96號判例意旨參照）。
二、被告上訴意旨以：犯案用鐵鎚為做水電工時必備工具，本即
    置於摩托車上，不能以此認定為攜帶兇器。犯後坦承犯行，
    配合檢警辦案，並主動取出鐵鎚。請審酌被告勇於認錯，誠
    心悔悟，且係因長期失業、籌措子女學費而犯案，又被告為
    單親家庭，雙親年逾70歲，倘入監服刑將無人照料父母、子
    女，被告願意做公益回饋社會云云。惟被告持以為本件犯行
    之鐵鎚，木製把柄部分，長25公分，寬3公分，鐵製鎚頭部
    分，長11公分，寬3公分，高3公分，總重達1854公克，有原
    審勘驗結果在卷可佐，堪認客觀上係足以對人之身體、生命
    、安全構成威脅，具有危險性之兇器；又所謂攜帶兇器，衹
    須於行竊時攜帶具有危險性之兇器為已足，並不以攜帶之初
    有行兇之意圖為必要，被告既於行竊之際攜之為工具，且該
    鐵槌在客觀上已足對他人之生命身體構成威脅，具有危險性
    ，自應成立刑法第321條第1項第3款之攜帶兇器竊盜罪，核
    無違誤，原審已於理由欄論述綦詳。審酌被告不思合法謀生
    ，竟持兇器竊取他人財物，惟犯後坦承犯行，態度尚可及犯
    罪科刑之素行等一切情狀，量處有期徒刑8月，屬低度量刑
    ，原審已在適法範圍內行使其量刑之裁量權，核無違法或不
    當之情形。本院審酌被告上訴理由之內容，係爭執原判決已
    詳為論述及審酌之事項，顯未依據卷內既有訴訟資料或提出
    新事證，指摘或表明原審判決有何採證認事、用法或量刑等
    足以影響判決本旨之不當或違法，或足以影響原判決，構成
    應撤銷之具體事由，依上開說明，本件被告上訴顯無具體理
    由而不合法定程式應予駁回，並不經言詞辯論為之。
據上論斷，應依刑事訴訟法第367條前段、第372條規定，判決如
主文。
中    華    民    國   100    年    1     月    14    日
                  刑事第十一庭審判長法  官   許宗和
                                    法  官   沈君玲
                                    法  官   趙功恆
以上正本證明與原本無異。
不得上訴。
                                    書記官   陳佳伶
中    華    民    國   100    年    1     月    17    日
附錄本案論罪科刑法條全文：
刑法第321條
犯竊盜罪而有左列情形之一者，處六月以上、五年以下有期徒刑
：
一  於夜間侵入住宅或有人居住之建築物、船艦或隱匿其內而犯
    之者。
二  毀越門扇、牆垣或其他安全設備而犯之者。
三  攜帶兇器而犯之者。
四  結夥三人以上而犯之者。
五  乘火災、水災或其他災害之際而犯之者。
六  在車站或埠頭而犯之者。
前項之未遂犯罰之。